Images des répertoires du notaire Auguste Thion de La Chaume pour l'étude XXXV
Archives nationales de France
Images des répertoires du notaire Auguste Thion de La Chaume pour l'étude XXXV
21 octobre 1788 - 6 février 1809
MC/RE/XXXV/14 - MC/RE/XXXV/19
Etude XXXV; Thion de la chaume, Auguste
6 registres
Archives nationales de France
Minutes et répertoires: la loi 2008-696 du 15 juillet 2008 relative aux archives a fixé à 75 ans à compter de la date de l'acte, ou à 25 ans à compter de la date du décès de l'intéressé si ce délai est plus bref, le délai de communication des minutes et répertoires des notaires; ce délai est porté à 100 ans à compter de la date de l'acte si le document se rapporte à un mineur (code du Patrimoine, articles L213-2, 4e d et 5e).
Autres documents de l'étude (dossiers de clients, comptabilité...): s'agissant d'archives privées, ces documents sont communicables selon les modalités fixées par le déposant ou le donateur.
Certains documents ne sont pas accessibles sous leur forme originale en raison de leur mauvais état de conservation.
Registres entrés aux Archives nationales en 1929 et 1965.
Images des répertoires de l’étude XXXV
Archives de l'étude XXXV
répertoire d'officier public ministériel
- Répertoire chronologique pour la période du 21 octobre 1788 au 10 mars 1791, 21 octobre 1788 - 10 mars 1791; MC/RE/XXXV/14; Le répertoire comporte 59 feuillets et fait partie d'un registre de 399 feuillets de papier manuscrits, hauteur 38,5 x largeur 25,5 cm, paginés par le commissaire nommé par le département en vertu de l'arrêté du 2 juillet 1793. Le registre est en très mauvais état. La reliure est à refaire.
  Registre folioté en 2003 (foliotation non visible à l'écran)
  Le registre contient aussi le répertoire du notaire Antoine Belurgey pour la période du 16 janvier 1778 au 16 octobre 1788.
  Le répertoire contient les informations suivantes: 1. nature de l'acte; 2. nom, prénom, des parties; 3. date du jour.
  répertoire
  - Page de titre, 341 r°-341 v°; 1 feuillet
  - Liste chronologique des actes pour la période du 21 octobre au 31 décembre 1788, 21 octobre - 31 décembre 1788; 342 r°-346 v°; 5 feuillets
  - Liste chronologique des actes pour la période du 1er janvier au 31 décembre 1789, 1er janvier - 31 décembre 1789; 347 r°-368 v°; 22 feuillets
  - Liste chronologique des actes pour la période du 2 janvier au 31 décembre 1790, 2 janvier - 31 décembre 1790; 369 r°-391 r°; 23 feuillets
  - Liste chronologique des actes pour la période du 1er janvier au 10 mars 1791, 1er janvier - 10 mars 1791; 391 v°-399 r°; 9 feuillets
- Répertoire chronologique pour la période du 1er février 1791 au 29 frimaire an VII (1er février 1791 - 29 novembre 1798), 1er février 1791 - 29 frimaire an VII (1er février 1791 - 29 novembre 1798); MC/RE/XXXV/15; Un registre de 325 feuillets de papier manuscrits, hauteur 29 x largeur 20 cm, composé de cahiers dont trois sont paginés par le commissaire nommé par le département de Paris. Le registre n'est pas en bon état. La reliure est à refaire.
  Le répertoire comporte 2 parties: les minutes et les brevets et contient les informations suivantes: 1. nature de l'acte; 2. nom, prénom, des parties; 3. date du jour; 4. date de l'enregistrement.
  Attention: seuls les actes passés en minute sont conservés; les actes mentionnés dans le répertoire comme passés en simple brevet (colonne 3) ne sont pas conservés par les notaires et ne sont donc pas versés au Minutier (ils sont remis aux clients).
  - Liste chronologique des actes pour la période du 1er février au 31 décembre 1791, 1er février - 31 décembre 1791; 1 r°-75 r°; 75 feuillets
    Le répertoire présente une première liste d'actes pour les mois de février à avril, puis une deuxième liste de février à décembre.
    Du 1er février au 10 mars 1791, ce répertoire est un double du précédent.
    - du 11 février au 14 avril 1791, 11 février - 14 avril 1791; 1 r°-12 v°; 12 feuillets
    - du 1er février au 30 juin 1791, 1er février - 30 juin 1791; 13 r°-43 v°; 31 feuillets
    - du 1er juillet au 31 décembre 1791, 1er juillet - 31 décembre 1791; 44 r°-75 r°; 32 feuillets
  - Liste chronologique des actes pour la période du 2 janvier au 31 décembre 1792, 2 janvier - 31 décembre 1792; 76 r°-134 v°; 59 feuillets
    - du 2 janvier au 30 juin 1792, 2 janvier - 30 juin 1792; 76 r°-106 v°; 31 feuillets
    - du 2 juillet au 31 décembre 1792, 2 juillet - 31 décembre 1792; 107 r°-134 v°; 28 feuillets
  - Liste chronologique des actes pour la période du 2 janvier au 21 septembre 1793, 2 janvier - 21 septembre 1793; 136 r°-188 r°; 53 feuillets
    - du 2 janvier au 30 juin 1793, 2 janvier - 30 juin 1793; 136 r°-175 r°; 40 feuillets
    - du 1er juillet au 21 septembre 1793, 1er juillet - 21 septembre 1793; 175 v°-188 r°; 14 feuillets
  - Liste chronologique des actes pour la période du 2 vendémiaire au 6 pluviôse an II (23 septembre 1793 - 25 janvier 1794), 2 vendémiaire - 6 pluviôse an II (23 septembre 1793 - 25 janvier 1794); 188 r°-198 r°; 11 feuillets
    Entre le 6 pluviôse an II, date de la "démission" du notaire, et le 6 brumaire an III, date de sa "réinstallation dans ses fonctions", aucun acte n'a été passé.
  - Liste chronologique des minutes pour la période du 6 brumaire au 6ème jour complémentaire an III (27 octobre 1794 - 22 septembre 1795), 6 brumaire - 6ème jour complémentaire an III (27 octobre 1794 - 22 septembre 1795); 199 r°-227 r°; 29 feuillets
  - Liste chronologique des minutes pour la période du 1er vendémiaire au 5ème jour complémentaire an IV (23 septembre 1795 - 21 septembre 1796), 1er vendémiaire - 5ème jour complémentaire an IV (23 septembre 1795 - 21 septembre 1796); 227 v°-243 r°; 17 feuillets
  - Liste chronologique des minutes pour la période du 6 vendémiaire au 5ème jour complémentaire an V (27 septembre 1796 - 21 septembre 1797), 6 vendémiaire - 5ème jour complémentaire an V (27 septembre 1796 - 21 septembre 1797); 244 r°-262 v°; 19 feuillets
  - Liste chronologique des minutes pour la période du 2 vendémiaire au 29 fructidor an VI (23 septembre 1797 - 15 septembre 1798), 2 vendémiaire - 29 fructidor an VI (23 septembre 1797 - 15 septembre 1798); 264 r°-282 v°; 19 feuillets
  - Liste chronologique des minutes pour la période du 2 vendémiaire au 29 frimaire an VII (23 septembre - 19 décembre 1798), 2 vendémiaire - 29 frimaire an VII (23 septembre - 19 décembre 1798); 283 r°-287 r°; 5 feuillets
  - Liste chronologique des brevets pour la période du 5 brumaire an III au 29 frimaire an VII (26 octobre 1794 - 19 décembre 1798), 5 brumaire an III - 29 frimaire an VII (26 octobre 1794 - 19 décembre 1798); 288 r°-324 v°; 36 feuillets
    - Liste chronologique des brevets pour la période du 5 brumaire au 5ème jour complémentaire an III (26 octobre 1794 - 21 septembre 1795), 5 brumaire - 5ème jour complémentaire an III (26 octobre 1794 - 21 septembre 1795); 289 r°-299 v°; 11 feuillets
    - Liste chronologique des brevets pour la période du 1er vendémiaire au 5ème jour complémentaire an IV (23 septembre 1795 - 21 septembre 1796), 1er vendémiaire - 5ème jour complémentaire an IV (23 septembre 1795 - 21 septembre 1796); 300 r°-306 v°; 7 feuillets
    - Liste chronologique des brevets pour la période du 5 vendémiaire au 5ème jour complémentaire an V (26 septembre 1796 - 21 septembre 1797), 5 vendémiaire - 5ème jour complémentaire an V (26 septembre 1796 - 21 septembre 1797); 307 r°-314 v°; 8 feuillets
    - Liste chronologique des brevets pour la période du 1er vendémiaire au 1er jour complémentaire an VI (22 septembre 1797 - 17 septembre 1798), 1er vendémiaire - 1er jour complémentaire an VI (22 septembre 1797 - 17 septembre 1798); 315 r°-322 v°; 8 feuillets
    - Liste chronologique des brevets pour la période du 3 vendémiaire au 29 frimaire an VII (24 septembre - 19 décembre 1798), 3 vendémiaire - 29 frimaire an VII (24 septembre - 19 décembre 1798); 323 r°-324 v°; 2 feuillets
      Au dernier feuillet les brevets du 1er au 8 nivôse an VII (21 au 28 décembre 1798) sont barrés.
- Répertoire chronologique pour la période du 1er janvier au 31 décembre 1791, 1er janvier - 31 décembre 1791; MC/RE/XXXV/16; Un registre de 40 feuillets de papier manuscrits, 1° (feuillets 1 à 25) hauteur 29,5 x largeur 21 cm, 2° (feuillets 26 à 38) hauteur 34 x largeur 21,5 cm, 3° (feuillets 39 et 40) hauteur 30 x largeur 19,5 cm. Le registre est à relier.
  Le répertoire contient aussi deux états de minutes manquantes.
  - Pages de titre, 1 r°-2 r°; 2 feuillets
  - Liste chronologique des actes pour la période du 1er janvier au 31 décembre 1791, 1er janvier - 31 décembre 1791; 3 r°-26 r°; 24 feuillets
    Cette liste est un double de celles figurant dans les répertoires MC/RE/XXXV/14 et MC/RE/XXXV/15.
    Le feuillet 26 est une lettre du receveur de l'enregistrement demandant le dépôt du répertoire au greffe (9 mai 1818).
  - Etat des minutes manquantes pour la période de 1709 à 1809, 1709 - 1809; 26 r°-38 r°; 13 feuillets
  - Etat des minutes manquantes pour la période du 25 décembre 1645 au 14 janvier 1653, 25 décembre 1645 - 14 janvier 1653; 39 r°-39 v°; 1 feuillet
- Répertoire chronologique pour la période du 6 brumaire an III au 18 brumaire an IV (27 octobre 1794 - 9 novembre 1795), 6 brumaire an III - 18 brumaire an IV (27 octobre 1794 - 9 novembre 1795); MC/RE/XXXV/17; Un registre de 39 feuillets de papier manuscrits, hauteur 31 x largeur 20,5 cm. Le registre est à relier.
  Ces listes sont un double de celles du répertoire MC/RE/XXXV/15.
  - Page de titre, 1 r°; 1 feuillet
  - Liste chronologique des actes pour la période du 6 brumaire an III au 6ème jour complémentaire an III (27 octobre 1794 - 22 septembre 1795), 6 brumaire an III - 6ème jour complémentaire an III (27 octobre 1794 - 22 septembre 1795); 2 r°-31 r°; 30 feuillets
  - Liste chronologique des actes pour la période du 1er vendémiaire an IV au 18 brumaire an IV (23 septembre - 9 novembre 1795), 1er vendémiaire an IV - 18 brumaire an IV (23 septembre - 9 novembre 1795); 31 v°-38 r°; 8 feuillets
- Répertoire chronologique pour la période du 1er nivôse an VII au 6 février 1809 (21 décembre 1798 - 6 février 1809), 1er nivôse an VII - 6 février 1809 (21 décembre 1798 - 6 février 1809); MC/RE/XXXV/18; Le répertoire comporte 460 feuillets et fait partie d'un registre de 473 feuillets de papier manuscrits, 1° hauteur 38,5 x largeur 23,5 cm (feuillets 1 à 104), 2° hauteur 35,5 x largeur 24,5 cm (feuillets 105 à 460), composé de cahiers foliotés par le juge de paix de la division Lepelletier. Le registre est dans un état moyen.
  Le registre contient aussi le répertoire du notaire Pierre Amable Viault pour la période du 7 février au 5 juin 1809.
  Le répertoire contient les informations suivantes: 1. le n° de l'acte; 2. date du jour; 3. nature de l'acte; 4. minutes ou brevets (en deux colonnes séparées à partir du feuillet 269); 5. nom, prénom, domicile des parties, indication sur la situation et les prix des biens; 6. date d'enregistrement de l'acte; 7. droits d'enregistrement.
  - Liste chronologique des actes pour la période du 1er nivôse au 5ème jour complémentaire an VII (21 décembre 1798 - 21 septembre 1799), 1er nivôse - 5ème jour complémentaire an VII (21 décembre 1798 - 21 septembre 1799); 1 r°-43 r°; 43 feuillets
  - Liste chronologique des actes pour la période du 2 vendémiaire au 4ème jour complémentaire an VIII (24 septembre 1799 - 21 septembre 1800), 2 vendémiaire - 4ème jour complémentaire an VIII (24 septembre 1799 - 21 septembre 1800); 43 v°-87 v°; 45 feuillets
  - Liste chronologique des actes pour la période du 2 vendémiaire au 4ème jour complémentaire an IX (24 septembre 1800 - 21 septembre 1801), 2 vendémiaire - 4ème jour complémentaire an IX (24 septembre 1800 - 21 septembre 1801); 88 r°-159 v°; 72 feuillets
    - du 2 vendémiaire au 29 ventôse an IX (24 septembre 1800 - 20 mars 1801), 2 vendémiaire - 29 ventôse an IX (24 septembre 1800 - 20 mars 1801); 88 r°-120 r°; 33 feuillets
    - du 1er germinal au 4ème jour complémentaire an IX (22 mars - 21 septembre 1801), 1er germinal - 4ème jour complémentaire an IX (22 mars - 21 septembre 1801); 121 r°-159 v°; 39 feuillets
  - Liste chronologique des actes pour la période du 1er vendémiaire au 5ème complémentaire an X (23 septembre 1801 - 22 septembre 1802), 1er vendémiaire - 5ème complémentaire an X (23 septembre 1801 - 22 septembre 1802); 159 v°-205 v°; 47 feuillets
    - du 1er vendémiaire au 29 ventôse an X (23 septembre 1801 - 20 mars 1802), 1er vendémiaire - 29 ventôse an X (23 septembre 1801 - 20 mars 1802); 159 v°-182 r°; 24 feuillets
    - du 1er germinal au 5ème jour complémentaire an X (22 mars - 22 septembre 1802), 1er germinal - 5ème jour complémentaire an X (22 mars - 22 septembre 1802); 182 r°-205 r°; 24 feuillets
  - Liste chronologique des actes pour la période du 2 vendémiaire au 5ème jour complémentaire an XI (24 septembre 1802 - 22 septembre 1803), 2 vendémiaire - 5ème jour complémentaire an XI (24 septembre 1802 - 22 septembre 1803); 205 r°-239 v°; 35 feuillets
  - Liste chronologique des actes pour la période du 4 nivôse au 5ème jour complémentaire an XII (27 septembre 1803 - 22 septembre 1804), 4 nivôse - 5ème jour complémentaire an XII (27 septembre 1803 - 22 septembre 1804); 239 v°-279 v°; 41 feuillets
  - Liste chronologique des actes pour la période du 2 vendémiaire au 5ème jour complémentaire an XIII (24 septembre 1804 - 22 septembre 1805), 2 vendémiaire - 5ème jour complémentaire an XIII (24 septembre 1804 - 22 septembre 1805); 279 v°-316 r°; 38 feuillets
  - Liste chronologique des actes pour la période du 3 vendémiaire au 10 nivôse an XIV (25 septembre - 31 décembre 1805), 3 vendémiaire - 10 nivôse an XIV (25 septembre - 31 décembre 1805); 317 r°-325 r°; 9 feuillets
  - Liste chronologique des actes pour la période du 2 janvier au 31 décembre 1806, 2 janvier - 31 décembre 1806; 325 v°-364 v°; 40 feuillets
  - Liste chronologique des actes pour la période du 2 janvier au 31 décembre 1807, 2 janvier - 31 décembre 1807; 365 r°-405 r°; 41 feuillets
  - Liste chronologique des actes pour la période du 4 janvier au 30 décembre 1808, 4 janvier - 30 décembre 1808; 405 r°-457 v°; 53 feuillets
    - du 4 janvier au 30 juin 1808, 4 janvier - 30 juin 1808; 405 r°-434 r°; 30 feuillets
    - du 1er juillet au 30 décembre 1808, 1er juillet - 30 décembre 1808; 434 v°-457 v°; 24 feuillets
  - Liste chronologique des actes pour la période du 2 janvier au 6 février 1809, 2 janvier - 6 février 1809; 457 v°-460 v°; 4 feuillets
- Répertoire chronologique pour la période du 2 janvier au 6 février 1809, 2 janvier - 6 février 1809; MC/RE/XXXV/19; Le répertoire comporte 4 feuillets et fait partie d'un registre de 370 feuillets de papier manuscrits, hauteur 36,5 x largeur 25 cm. Le registre est dans un état moyen. Il est à restaurer.
  Le registre contient aussi le répertoire du notaire Pierre Amable Viault pour la période du 7 février 1809 au 31 décembre 1818.
  Le répertoire contient les informations suivantes: 1. le n° de l'acte dans l'année; 2. date du jour; 3. nature de l'acte passé en brevet; 4. nature de l'acte passé en minute; 5. nom, prénom, domicile des parties, indication sur la situation et les prix des biens; 6. date d'enregistrement de l'acte; 7. droits d'enregistrement.
  - Liste chronologique des actes pour la période du 2 janvier au 6 février 1809, 2 janvier - 6 février 1809; 1 r°-4 v°; 4 feuillets
    Cette liste d'actes est un double de celle du précédent registre.